臺灣彰化地方法院刑事附帶民事訴訟判決
111年度簡附民字第24號
原      告  謝秀英
被      告  施志宏

上列原告因被告過失傷害案件（111年度簡字第14號），對被告
提起刑事附帶民事訴訟，請求損害賠償，本院判決如下：
    主      文
原告之訴關於機車受損部分及其假執行之聲請均駁回。
    事實及理由
一、原告方面：被告就機車受損部分，應給付原告新臺幣（下同
    ）10000元，及自起訴狀繕本送達翌日起至清償日止按年利
    率5%計算之利息，並請准供擔保宣告假執行，訴訟費用由被
    告負擔（原告其餘請求另以裁定移送本院民事庭）。
二、被告方面：未為任何聲明或陳述，亦未提出任何書狀。
三、按因犯罪而受損害之人，於刑事訴訟程序固得附帶提起民事
    訴訟，對於被告及依民法負賠償責任之人，請求回復其損害
    ，但其提起該項訴訟，須限於起訴之犯罪事實侵害個人私權
    致生損害者，始得為之，否則縱令得依其他事由，提起民事
    訴訟，亦不得於刑事訴訟程序附帶為此請求。又法院認為原
    告之訴不合法或無理由者，應以判決駁回之，刑事訴訟法第
    502條第1項定有明文。　　
四、經查：
　㈠本件被告被訴於民國110年3月14日上午10時56分許，在彰化
    縣○○鎮○○○路00號前排隊購買肉羹時，因遭施秀青騎乘車牌
    號碼000-0000號普通重型機車不慎擦撞，竟心生不滿，基於
    傷害及損壞之犯意，且其可預見該處係人車往來之市場，如
    踢倒機車阻礙道路，有造成他人傷害之可能，仍以右腳踢踹
    施秀青行進中之機車右後車身，致該機車失去控制，適逢原
    告騎乘車號000-0000號重機車，搭載黃來嘉行經該處，兩車
    因而發生碰撞倒地，致施秀青、原告、黃來嘉各有受傷（黃
    來嘉受傷部分未據告訴），並造成施秀青所有之機車轉向把
    手、左邊握把套、菜籃、菜籃支架損壞。檢察官因而認被告
    對施秀青部分涉犯刑法第277條傷害罪、第354條毀損罪，對
    原告部分則涉犯同法第284條前段過失傷害罪，嗣由本院以1
    11年度簡字第14號判決有罪等情，有上開案號起訴書、判決
    書存卷可參。
　㈡從上開起訴書及判決書可知，被告對原告僅被訴過失傷害罪
    ，原告雖主張受有機車損害，然因刑法並不處罰過失毀損之
    行為，該部分亦非刑事訴訟起訴之範圍，就原告此部分損害
    賠償請求即非因犯罪而受損害，依據前揭說明，原告此部分
    之訴為不合法，應予以駁回，其假執行之聲請亦失所附麗，
    併予駁回。
　㈢至於原告之訴雖經本院駁回，原告仍得於民事庭對被告另提
    起民事訴訟，附此敘明。　　　
五、據上論斷，應依刑事訴訟法第502條第1項，判決如主文。　
中　　華　　民　　國　　111 　年　　2 　　月　　25　　日
                  刑事第六庭    法  官  張琇涵
以上正本證明與原本無異。
如不服本判決應於收受判決後20日內向本院提出上訴書狀，並應
敘述具體理由。其未敘述上訴理由者，應於上訴期間屆滿後20日
內向本院補提理由書( 均須按他造當事人之人數附繕本) 「切勿
逕送上級法院」。
中　　華　　民　　國　　111 　年　　2 　　月　　25　　日
                                書記官  潘佳欣